# 租赁成本直线法摊销调整

提问人：duanmuzq 时间：2017-02-14 23:03:54
我们公司属于连锁企业，门店的租赁费计入门店成本，签订的租赁合同有免租期且前期租赁费用低，审计要把租赁成本调成直线法下的成本，但我们企业在做帐的时候并不会把所有支付的租金摊销进成本，例如今年实付租金 12 万，但摊销进成本的只有 9 万，少摊了2 个月。审计在调整的时候比较数是直线法的数与实付数，成本数还是合同数比较呀？

回答人：chenyiwei
将直线法下应确认的费用金额与企业自身账务处理中已确认的租金费用相比较，差额建议审计调整。